臺灣苗栗地方法院民事小額判決
111年度苗小字第812號
原      告  郭昭助  
被      告  徐朗星  

上列當事人間請求侵權行為損害賠償(交通)事件，本院於民國11
1年10月18日言詞辯論終結，判決如下：
    主  文
被告應給付原告新臺幣25,314元，及自民國111年8月22日起至清
償日止，按週年利率百分之5計算之利息。
原告其餘之訴駁回。
訴訟費用由被告負擔新臺幣253元，餘由原告負擔。
本判決第一項得假執行。
原告其餘假執行之聲請駁回。
　　事實及理由
一、本件為小額訴訟事件，依民事訴訟法第436條之18第1項前段
    之規定，判決書得僅記載主文。
二、理由要領
　  按不法毀損他人之物者，被害人得請求賠償其物因毀損所減
    少之價額；民法第196 條規定甚明。又請求賠償物被毀損所
    減少之價值，得以修復費用為估定標準，但以必要者為限，
    例如修理材料費以新品換舊品應予折舊（參照最高法院77年
    第9 次民事庭會議決議）。系爭車輛係於西元2013年10 月
    出廠，依原告提出之估價單（見本院卷第25頁），送修支出
    零件費4,850元、工資24,829元。迄本件車禍發生之民國（
    下同）109 年9 月13日，系爭車輛實際使用日數已逾5 年，
    依前揭說明，以新品換舊品而更換之零件，即應予折舊。依
    行政院所頒「固定資產耐用年數表」及「固定資產折舊率表
    」規定，汽車之耐用年數為5 年，依定率遞減法每年應折舊
    千分之369 ，而採用定率遞減法計算折舊者，其最後1 年之
    折舊額，加歷年折舊累計額，其總和不得超過該資產成本原
    額之9/10，換言之，逾耐用年數之自小客車仍有相當於資產
    成本原額1/10之殘值。系爭車輛既已逾耐用年數，零件部分
    之殘值即應以1/10計算，扣除折舊額後，僅能請求零件費48
    5元。是原告得請求系爭車輛之必要修理費為25,314元【計
    算式：零件485元＋工資24,829元＝25,314元】。
三、原告另請求後續車輛修理、預估工期20天、一切精神、薪資
    之損失，但未提出明確數額之主張，已難謂盡主張責任，亦
    無其他佐證，難謂已盡舉證之責，更何況本件所侵害者為財
    產權，並無精神慰撫金，是原告此部分主張應屬無理由，應
    予駁回。　　
三、按給付無確定期限者，債務人於債權人得請求給付時，經其
    催告而未為給付，自受催告時起，負遲延責任。其經債權人
    起訴而送達訴狀，或依督促程序送達支付命令，或為其他相
    類之行為者，與催告有同一之效力；遲延之債務，以支付金
    錢為標的者，債權人得請求依法定利率計算之遲延利息；應
    付利息之債務，其利率未經約定，亦無法律可據者，週年利
    率為百分之5 ，民法第229 條第2 項、第233 條第1 項前段
    、第203 條分別規定甚明。查本件起訴狀繕本已於111 年8
    月11日寄存送達予被告，於111 年8 月21日生效，有送達證
    書1 紙存卷足憑（見本院卷第85頁），已生催告給付之效力
    ；揆諸前開規定，原告自得請求自111 年8 月22日起至清償
    日止，按週年利率百分之5 計算之利息。
四、綜上所述，原告基於侵權行為之法律關係，主張被告應賠償
    其所受損害25,314元及自111 年8 月22日起至清償日止，按
    週年利率百分之5 計算之利息，應予准許。逾此範圍，即屬
    無據，應予駁回。
五、本件原告勝訴部分係適用小額程序之訴訟，所為被告敗訴之
    判決，依民事訴訟法第436 條之20規定，應依職權宣告假執
    行。原告雖陳明願供擔保聲請准為假執行，惟該聲請自僅係
    促請職權發動，不另為准駁之諭知。至原告敗訴部分，其假
    執行之聲請失所附麗，應予駁回。
六、本件係就民事訴訟法第436條之8第1項適用小額程序所為被
    告敗訴之判決，依同法第436條之20規定，應依職權宣告假
    執行，並依職權確定訴訟費用額為1,000元（民事訴訟法第4
    36條之19），應由被告負擔253元，餘由原告負擔（民事訴
    訟法第79條）。　　　　　　　　　
中　　華　　民　　國　　111 　年　　10　　月　　31　　日
                  苗栗簡易庭  法　官　何星磊
以上正本係照原本作成。
如不服本判決，應於判決送達後20日內，以判決違背法令為理由
，向本院提出上訴狀並表明上訴理由，及須按他造當事人之人數
附繕本。如委任律師提起上訴者，應一併繳納上訴裁判費。
上訴理由應表明：
一、原判決所違背之法令及其具體內容。
二、依訴訟資料可認為原判決有違背法令之具體事實。
如未表明上訴理由者，應於上訴後20日內向本院提出上訴理由。
當事人如對本件訴訟內容有所疑義，得聲請閱卷。
中　　華　　民　　國　　111 　年　　10　　月　　31　　日
                              書記官　李宜娟